臺灣臺北地方法院刑事判決　　　　　　　95年度訴字第2014號
　　公　訴　人　臺灣臺北地方法院檢察署檢察官
　　被　　　告　甲○○
　　　　　　　　　　　　7樓
　　　　　　　　　　　　（現羈押在臺灣臺北看守所）
上開被告因違反毒品危害防制條例案件，經檢察官提起公訴（九
十五年度毒偵字第二八二○號），本院判決如下：
    主  文
甲○○施用第一級毒品，處有期徒刑捌月，減為有期徒刑肆月，
如易科罰金，以新臺幣壹仟元折算壹日，扣案含第一級毒品海洛
因成分之粉末物一包（淨重零點貳公克）及注射針筒壹支均沒收
銷燬；又施用第二級毒品，處有期徒刑陸月，減為有期徒刑月
，如易科罰金，以新臺幣壹仟元折算壹日；應執行有期徒刑陸月
，如易科罰金，以新臺幣壹仟元折算壹日，扣案含第一級毒品海
洛因成分之粉末物一包（淨重零點貳公克）及注射針筒壹支均沒
收銷燬。
    事  實
一、甲○○前因施用毒品案件，經臺灣板橋地方法院以九十四年
    度毒聲字第一四三七號裁定送觀察、勒戒，因無繼續施用毒
    品之傾向，而經該院檢察署檢察官於民國九十四年九月八日
    以九十四年度毒偵字第四二○七號不起訴處分確定，並於同
    年月二日出所。惟甲○○仍不悔改，復分別基於施用第一級
    毒品海洛因、第二級毒品安非他命之犯意，於九十五年十月
    十九日晚上十時五十分許為警採尿時往前回溯二十六小時、
    九十六小時內之某時，在不詳處所，分別施用第一級毒品海
    洛因、第二級毒品安非他命，嗣於九十五年十月十九日晚上
    十時五十分許，為警在臺北縣新店市○○路○段三五五巷二
    六號三樓查獲，並扣得含第一級毒品海洛因成分之粉末物一
    包（淨重零點二公克）及注射針筒一支。
二、案經臺北縣警察局新店分局報請臺灣臺北地方法院檢察署檢
    察官偵查起訴。
    理  由
一、訊據被告甲○○固坦稱其於上開時間曾施用第一級毒品海洛
    因，惟矢口否認其於上開時間曾施用第二級毒品安非他命，
    並辯稱：伊僅施用海洛因，並未施用安非他命，有可能係為
    警查獲前幾天與正施用安非他命之友人同處一室而使尿液檢
    出安非他命類反應云云。經查：
  (一)證據能力部分：
    被告對於公訴人所提之證據資料及以下本院作為判斷依據之
    各項證據資料，均同意或不爭執其證據能力，本院審酌該等
    言詞供述及書面作成時之情況認為適當，均無不宜作為證據
    之情事，依刑事訴訟法第一百五十九條之五規定，均得作為
    證據。
  (二)實體認定部分：
  (1)本案被告施用第一級毒品海洛因部分，業經被告於本院審理
    中坦白承認，而被告於九十五年十月十九日為警查獲後所採
    得之尿液經送鑑定，呈嗎啡類陽性反應，有臺灣檢驗科技股
    份有限公司出具之濫用藥物尿液檢驗報告及臺北縣警察局新
    店分局偵辦毒品危害防制條例案被移送者姓名及代碼對照表
    在卷可資佐證，而扣案之物品，經送鑑定，粉末物一包，含
    有第一級毒品海洛因成分，淨重零點二公克，注射針筒一支
    ，亦有嗎啡類陽性反應，此有法務部調查局鑑定書及臺灣檢
    驗科技股份有限公司出具之濫用藥物檢驗報告附卷可參，堪
    認被告施用第一級毒品海洛因之自白與事實相符。
  (二)另被告於九十五年十月十九日為警查獲後所採得之尿液經送
    鑑定，呈安非他命類陽性反應，安非他命為五百六十（ｎｇ
    ／ｍｌ）、甲基安非他命為九千五百二十（ｎｇ／ｍｌ），
    而安非他命及甲基安非他命之衛生署公告檢測閾值均為五百
    （ｎｇ／ｍｌ），有臺灣檢驗科技股份有限公司出具之濫用
    藥物尿液檢驗報告及臺北縣警察局新店分局偵辦毒品危害防
    制條例案被移送者姓名及代碼對照表在卷可資佐證；再甲基
    安非他命經口服投與後約百分之七十於二十四小時內自尿中
    排出，約百分之九十於九十六小時內自尿中排出，惟由於目
    前國內尿液中甲基安非他命之檢驗僅為鑑定是否呈陽性反應
    ，尚未定其含量，且甲基安非他命之成分檢出與其投與方式
    、投與量、個人體質、採尿時間與檢測儀器之精密度等諸多
    因素有關，因此僅憑尿液中呈安非他命陽性反應，並無法確
    實推算吸食時間距採集時間之長短，然最長可能不會超過四
    日，此業經行政院衛生署藥物食品檢驗局八十一年二月八日
    （八一）藥檢壹字第○○一一五六號函示明確，足認被告於
    上揭採取尿液前回溯九十六小時內某時，曾吸用安非他命一
    次。至於被告前開辯解，因被告尿液所檢測出甲基安非他命
    之濃度，超出衛生署公告檢測閾值甚多，顯非與正施用安非
    他命之友人同處一室所能導致，被告前開所辯，顯屬事後卸
    責之詞，難以採信。
  (三)綜上所述，被告確曾於九十五年十月十九日晚上十時五十分
    許為警採尿時往前回溯二十六小時、九十六小時內之某時，
    分別施用第一級毒品海洛因、第二級毒品安非他命之行為；
    又被告前因施用毒品案件，經臺灣板橋地方法院以九十四年
    度毒聲字第一四三七號裁定送觀察、勒戒，因無繼續施用毒
    品之傾向，而經該院檢察署檢察官於九十四年九月八日以九
    十四年度毒偵字第四二○七號不起訴處分確定，並於同年月
    二日出所等情，亦有臺灣高等法院被告前案紀錄表在卷可參
    ，本案被告所犯施用第一級毒品、第二級毒品罪，事證明確
    ，均堪以認定。
二、查海洛因、安非他命，分別係毒品危害防制條例第二條第二
    項第一款、第二款所規定之第一級毒品及第二級毒品，核被
    告所為，係犯毒品危害防制條例第十條第一項、第二項之施
    用第一級毒品、第二級毒品罪。又被告持有海洛因及安非他
    命以施用，持有之低度行為，應為施用之高度行為所吸收，
    不另論罪。至於被告上開施用第一級毒品海洛因、第二級毒
    品安非他命之犯行，犯意各別，行為不同，應分論併罰。爰
    審酌被告於本院審理中固坦承施用海洛因之犯行，惟否認施
    用安非他命，犯後態度難認良好，且因施用毒品受觀察、勒
    戒後，仍不知戒絕毒癮，再次施用危害自己身體健康之毒品
    而為警查獲等情狀，分別量處如主文所示之刑。
三、扣案含第一級毒品海洛因成分之粉末物一包，為查獲之第一
    級毒品，而扣案之注射針筒一支，亦檢出嗎啡類陽性反應之
    殘留，如前所述，因無從分離，均應依毒品危害防制條例第
    十八條第一項前段之規定併與沒收銷燬。
四、另本案被告係於九十五年十月十九日晚上十時五十分許為警
    採尿時往前回溯二十六小時、九十六小時內之某時分別犯施
    用第一級毒品海洛因、第二級毒品安非他命罪，因犯罪時間
    均在九十六年四月二十四日之前，亦無其他不合中華民國九
    十六年罪犯減刑條例所定不得減刑之情形，爰依中華民國九
    十六年罪犯減刑條例第二條第一項第三款、第七條、第九條
    併與宣告減刑及定應其應執行刑如主文所示，並諭知易科罰
    金之折算標準。
據上論斷，應依刑事訴訟法第二百九十九條第一項前段，毒品危
害防制條例第十條第一項、第二項、第十八條第一項前段，刑法
第十一條前段、第四十一條第一項前段、第五十一條第五款，中
華民國九十六年罪犯減刑條例第二條第一項第三款、第七條、第
九條，判決如主文。
本案經檢察官陳韻如到庭執行職務
中　　華　　民　　國　　96　　年　　7 　　月　　27　　日
                        臺灣臺北地方法院刑事第八庭
                            審判長法  官  陳德民
                                  法  官  賴淑美
                                  法  官  唐于智
上正本證明與原本無異。
如不服本判決，應於判決送達後十日內，向本院提出上訴狀。
                                  書記官  李玟郁
中　　華　　民　　國　　96　　年　　8 　　月　　1 　　日
附錄本案論罪法條
毒品危害防制條例第十條第一項、第二項
施用第一級毒品者，處六月以上五年以下有期徒刑。
施用第二級毒品者，處三年以下有期徒刑。
